臺灣桃園地方法院刑事判決　　　　　　　　　　　　九十二年度訴字第一三四一號
　　公　訴　人　臺灣桃園地方法院檢察署檢察官
　　被　　　告　庚○○
　　指定辯護人　本院公設辯護人　丁○○
右列被告因強盜案件，經檢察官提起公訴（九十二年度偵字第一０七二０號），本院
判決如左：
        主  文
庚○○共同竊盜，因脫免逮捕，而當場施以強暴，累犯，處有期徒刑伍年貳月。
        事  實
一、庚○○曾因犯竊盜案件，經本院於民國九十一年二月五日以九十年度易字第七四
    七二號判決判處有期徒刑八月，同年三月八日判決確定，於九十一年九月十六日
    執行完畢。庚○○於九十二年六月十五日中午，駕駛其所有之車牌號碼ＲＫ─一
    八三號自用大貨車搭載一名真實姓名、年籍不詳，綽號「阿發」之陳姓成年男子
    行經桃園縣大園鄉田心村照鏡六之九號附近時，見乙○○所有之鋼筋一批放置在
    該處某一魚池旁，庚○○因經濟狀況不佳，即思竊取該批鋼筋以變賣得款，遂與
    「阿發」共同基於意圖為自己不法所有之犯意聯絡，趁該處無人看管之際，將重
    量約一．五公噸之鋼筋搬至前開自用大貨車上，甫得手之際，適乙○○之員工己○○於同日十二時三十分許至該處欲拿水管，見狀即撥打電話通知其弟戊○○趕
    至現場，並駕車停放在庚○○前開自用大貨車前方以阻擋庚○○之去路。未幾，
    戊○○趕抵該處，欲撥打電話報警，庚○○、「阿發」見狀隨即上車，由庚○○
    駕車推擠開其前方之己○○車輛，欲駛離該處，戊○○見狀遂趨前以右手拉住庚○○車輛右側之照後鏡，左手抓住該車右側車門車窗邊緣（車窗未關），庚○○
    、「阿發」因恐遭逮捕，遂共同基於對戊○○施以強暴以脫免逮捕之犯意聯絡，
    「阿發」以徒手毆打攀附在右側車門外之戊○○頭部及上半身，庚○○則駕車繼
    續前行，戊○○遭拖行一段距離後，不慎扳斷庚○○車輛右側照後鏡，戊○○遂
    抓住該車內部右前座上方之把手，並以雙腳先進入車內之方式自右側車窗進入車
    內，庚○○即以手推擠、毆打戊○○之雙腳，欲阻止戊○○進入車內，「阿發」
    亦續以徒手毆打戊○○上半身，戊○○奮力進入車內後，旋以腳猛踩煞車，庚○○之車輛即在距離前開竊取鋼筋地點約一公里處之某道路上停下並熄火，「阿發
    」隨即打開右側車門後下車逃逸，庚○○伸右手欲取下鑰匙，戊○○即抓住庚○○之右手，庚○○旋打開左側車門欲下車逃逸，戊○○遭庚○○拉下車，惟仍未
    鬆手，庚○○為掙脫戊○○之掌控，即與戊○○發生扭打，以此方式當場對戊○○施以強暴。嗣己○○駕車趕赴該處，乃上前與戊○○合力制伏庚○○，並打電
    話報警，桃園縣政府警察局大園分局大園派出所警員甲○○、丙○○據報趕赴該
    處，而查獲庚○○。
二、案經桃園縣政府警察局大園分局移送臺灣桃園地方法院檢察署檢察官偵查起訴。
        理  由
一、訊據被告庚○○坦承於前開時地與一名真實姓名、年籍不詳，綽號「阿發」之陳
    姓成年男子共同竊取鋼筋之事實不諱，復經被害人乙○○、證人戊○○、己○○
    、甲○○、丙○○陳明在卷，且有贓物領據一紙、查獲照片四幀在卷可稽，足見
    其此部分自白確與事實相符。被告雖矢口否認為脫免逮捕而有毆打、推擠證人戊○○之犯行，略以：伊開車要離開時，戊○○有攀附在車門上，也有進入車內要
    抓伊，但伊與「阿發」並沒有打他、推他，伊只是想要逃走而已，且是伊把車子
    停下來，並非戊○○踩煞車讓車子停下云云置辯。惟查，被告與「阿發」在證人
    戊○○欲阻擋渠等逃離時，以前開手段對證人戊○○施以強暴等情，業據證人戊○○、己○○證述明確，而「阿發」曾與證人戊○○發生拉扯，嗣由證人戊○○
    踩住煞車才停下被告之車輛等情，亦經被告於警訊及偵查中供承在卷（見臺灣桃
    園地方法院檢察署九十二年度偵字第一０七二０號偵查卷宗第五頁正面、第二十
    六頁背面），被告在證人戊○○攀附在車門旁欲阻止渠等逃離之情形下，仍繼續
    駕車行駛而拖行證人戊○○，迄證人戊○○奮力爬入車內並猛踩煞車始將被告車
    輛停下，顯見被告極力試圖逃避證人戊○○之追捕，則在證人戊○○進入車內欲
    阻止被告逃逸之狀況下，被告實無不加以反抗之理，故證人戊○○證稱被告與「
    阿發」對其施以強暴等情，應屬翔實可採，被告前開所辯無非卸責之詞，不足採
    信。本件罪證明確，被告犯行堪以認定，應予依法論科。
二、按刑法第三百二十九條準強盜罪之所謂「當場」，並不以未離去竊盜之場所者為
    限，即雖已離去場所，然係實施竊盜之際，經人查覺，即相隨追逐，始終未脫離
    追逐者視線之場合，仍不失為「當場」。被告竊得被害人乙○○之鋼筋後，為脫
    免逮捕，毆打、推擠證人戊○○，當時雖已駕車駛離行竊場所，但係實施竊盜之
    際，經證人戊○○查覺，為追捕被告而攀附於車門上，尚未脫離證人戊○○之視
    線，仍合於當場之要件。核被告所為，係犯刑法第三百二十九條之準強盜罪，應
    依同法第三百二十八條第一項之規定論處。被告與真實姓名、年籍不詳，綽號「
    阿發」之陳姓成年男子間不惟就前開竊盜犯行有犯意聯絡與行為分擔，且在證人
    戊○○追捕約一公里之過程中，均對證人戊○○有毆打、推擠之行為，顯見渠等
    就準強盜犯行亦有犯意聯絡與行為分擔，應論以共同正犯。被告有如事實欄一所
    載之犯罪科刑執行情形，有臺灣高等法院被告全國前案紀錄表在卷足參，其受有
    期徒刑執行完畢後，五年內再犯本件有期徒刑以上之罪，為累犯，應依刑法第四
    十七條規定加重其刑。爰審酌被告因貪圖一己私利，竊取他人之財物，為脫免逮
    捕而對他人施以強暴，且犯後否認部分犯行，惟犯案所得財物據被害人乙○○稱
    約值新台幣一萬九千五百元，價值不高等一切情狀，量處如主文所示之刑，以資
    懲儆。
據上論斷，應依刑事訴訟法第二百九十九條第一項前段，刑法第二十八條、第三百二
十九條、第三百二十八條第一項、第四十七條，判決如主文。
本案經檢察官羅秀蓮到庭執行職務。
中      華      民      國      九十三      年    四    月     十六     日
                                  臺灣桃園地方法院刑事第十庭
                                      審判長法  官   江德民
                                            法  官   曾淑華
                                            法  官   蔡和憲
右正本證明與原本無異
如不服本判決書應於送達後十日內向本院提出上訴狀
                                            書記官   常毓生
中      華      民      國      九十三      年    四    月     十六     日
中華民國刑法第三百二十九條：
竊盜或搶奪，因防護贓物、脫免逮捕或湮滅罪證，而當場施以強暴脅迫者，以強盜論
。
中華民國刑法第三百二十八條第一項：
意圖為自己或第三人不法之所有，以強暴、脅迫、藥劑、催眠術或他法，至使不能抗
拒，而取他人之物或使其交付者，為強盜罪，處五年以上有期徒刑。
